src/fst/stems/pronouns.lexc
LEXICON NAAGAN
!nágan:nágan- /nágan ´någon, något, några få´, attributivt oböjligt

!nágan,predikativ ställning
nágan+Pron+Indef+Sg+Nom:nágan # ;
nágan+Pron+Indef+Sg+Acc:náganav # ;
nágan+Pron+Indef+Sg+Gen:nágana # ;
nágan+Pron+Indef+Sg+Ill:náganij # ;
nágan+Pron+Indef+Sg+Ine:náganin # ;
nágan+Pron+Indef+Sg+Ela:náganis # ;
nágan+Pron+Indef+Sg+Com:náganijn # ;
nágan+Pron+Indef+Sg+Ess:náganin # ;

nágan+Pron+Indef+Pl+Nom:nágana # ;
nágan+Pron+Indef+Pl+Acc:náganijt # ;
nágan+Pron+Indef+Pl+Acc+Use/NG:náganijd # ;
nágan+Pron+Indef+Pl+Gen:náganij # ;
nágan+Pron+Indef+Pl+Ill:náganijda # ;
nágan+Pron+Indef+Pl+Ine:náganijn # ;
nágan+Pron+Indef+Pl+Ela:náganijs # ;
nágan+Pron+Indef+Pl+Com:náganij # ;

!nágan,attributiv ställning
nágan+Pron+Indef+Sg+Nom:nágan # ;


LEXICON SUHTA
!suhta:suhtás- /suhta ´några, många (endast predikativ singularis), attributivt oböjligt

!suhta,predikativ ställning
suhta+Pron+Indef+Sg+Nom:suhta # ;
suhta+Pron+Indef+Sg+Acc:suhtásav # ;
suhta+Pron+Indef+Sg+Gen:suhtása # ;
suhta+Pron+Indef+Sg+Ill:suhtásij # ;
suhta+Pron+Indef+Sg+Ine:suhtásin # ;
suhta+Pron+Indef+Sg+Ela:suhtásis # ;
suhta+Pron+Indef+Sg+Com:suhtásijn # ;
suhta+Pron+Indef+Sg+Ess:suhtásin # ;

!suhta,attributiv ställning
suhta+Pron+Indef+Sg+Nom:suhta # ;


!!ålos:ullus- ´många personer´(endast i plural), brukas inte attributivt
!
!!ålos,predikativ ställning
!ålos+Pron+Indef+Pl+Nom:ullusa # ;
!ålos+Pron+Indef+Pl+Acc:ullusijd # ;
!ålos+Pron+Indef+Pl+Gen:ullusij # ;
!ålos+Pron+Indef+Pl+Ill:ullusijda # ;
!ålos+Pron+Indef+Pl+Ine:ullusijn # ;
!ålos+Pron+Indef+Pl+Ela:ullusijs # ;
!ålos+Pron+Indef+Pl+Com:ullusij # ;


!danga,endast i attributiv ställning ´samma´
!danga+Pron+Indef+Sg+Nom:danga # ;

!datga,endast i attributiv ställning ´samma´
!datga+Pron+Indef+Sg+Nom:datga # ;

!vera,endast i attributiv ställning ´allt´ (vera mij ´allt möjligt´)
!vera+Pron+Indef+Sg+Nom:vera # ;

!färrt,endast i attributiv ställning ´varje´
!färrt+Pron+Indef+Sg+Nom:färrt # ;

!gåssek,endast i attributiv ställning ´någonstans´, med negation ´íngenstans´
!gåssek+Pron+Indef+Sg+Nom:gåsek # ;

!juohke,endast i attributiv ställning ´varje, var och en´
!juohke+Pron+Indef+Sg+Nom:juohke # ;

!sämmi,endast i attributiv ställning ´samma´
!sämmi+Pron+Indef+Sg+Nom:semmi # ;

LEXICON gallacase   !!= * **@CODE@**

+Sg+Nom:galla # ;
+Sg+Acc:gallev # ;
+Sg+Gen:galle # ;
+Sg+Ill:galláj # ;
+Sg+Ine:gallen # ;
+Sg+Ela:gallest # ;
+Sg+Com:gallijn # ;
+Sg+Ess:gallen # ;

+Pl+Nom:galle # ;
+Pl+Acc:gallijt # ;
+Pl+Acc+Use/NG:gallijd # ;
+Pl+Gen:gallij # ;
+Pl+Ill:gallijda # ;
+Pl+Ine:gallijn # ;
+Pl+Ela:gallijst # ;
+Pl+Com:gallij # ;

! +Sg+Nom:galla # ;
! +Sg+Acc:galla # ;
! +Sg+Gen:galle # ;
! +Sg+Ill:galla # ;
! +Sg+Ine:gallen # ;
! +Sg+Ela:gallet # ;
! +Sg+Com:gallijn # ;
! +Sg+Ess:gallen # ;
! 
! +Pl+Nom:galle # ;
! +Pl+Acc:gallijd # ;
! +Pl+Gen:gallij # ;
! +Pl+Ill:gallijda # ;
! +Pl+Ine:gallijn # ;
! +Pl+Ela:gallijst # ;
! +Pl+Com:gallij # ;



! galla+Pron+Interr+Sg+Nom:galla # ;
! galla+Pron+Interr+Sg+Acc:gallev # ;
! galla+Pron+Interr+Sg+Gen:galle # ;
! galla+Pron+Interr+Sg+Ill:galláj # ;
! galla+Pron+Interr+Sg+Ine:gallen # ;
! galla+Pron+Interr+Sg+Ela:gallest # ;
! galla+Pron+Interr+Sg+Com:gallijn # ;
! galla+Pron+Interr+Sg+Ess:gallen # ;
!
! galla+Pron+Interr+Pl+Nom:galle # ;
! galla+Pron+Interr+Pl+Acc:gallijt # ;
! galla+Pron+Interr+Pl+Gen:gallij # ;
! galla+Pron+Interr+Pl+Ill:gallijda # ;
! galla+Pron+Interr+Pl+Ine:gallijn # ;
! galla+Pron+Interr+Pl+Ela:gallijst # ;
! galla+Pron+Interr+Pl+Com:gallij # ;
!
! !galla, attributiv ställning
! galla+Pron+Interr+Sg+Nom:galla # ;
! galla+Pron+Interr+Sg+Acc:galla # ;
! galla+Pron+Interr+Sg+Gen:galle # ;
! galla+Pron+Interr+Sg+Ill:galla # ;
! galla+Pron+Interr+Sg+Ine:gallen # ;
! galla+Pron+Interr+Sg+Ela:gallet # ;
! galla+Pron+Interr+Sg+Com:gallijn # ;
! galla+Pron+Interr+Sg+Ess:gallen # ;
!
! galla+Pron+Interr+Pl+Nom:galle # ;
! galla+Pron+Interr+Pl+Acc:gallijt # ;
! galla+Pron+Interr+Pl+Gen:gallij # ;
! galla+Pron+Interr+Pl+Ill:gallijda # ;
! galla+Pron+Interr+Pl+Ine:gallijn # ;
! galla+Pron+Interr+Pl+Ela:gallijst # ;
! galla+Pron+Interr+Pl+Com:gallij # ;


 ! LEXICON gallicase # ; ! kanskje skrive denne

LEXICON Reflexive   !!= * **@CODE@**
galla+Pron+Interr: gallacase ;
